【裁判字號】    98,易緝,14
【裁判日期】    980819
【裁判案由】    竊盜
【裁判全文】
臺灣基隆地方法院刑事判決              98年度易緝字第14號
公  訴  人  臺灣基隆地方法院檢察署檢察官
被      告  丙○○
                    （現另案於台灣宜蘭監獄執行，並寄押
                    於台灣台北看守所）
上列被告因竊盜案件，經檢察官提起公訴（97年度偵字第4911號
），被告經通緝到案，就被訴之犯罪事實為有罪之陳述，本院乃
裁定以簡式審判程序進行審理，並判決如下：
    主  文
丙○○結夥三人以上攜帶兇器竊盜，處有期徒刑柒月。
    犯罪事實
一、丙○○、廖逢能（已審結）與年籍不詳綽號「小傑」、「師
    仔」之成年男子，共同基於意圖為自己不法所有之犯意聯絡
    ，於民國97年9月28日14時40分許，由丙○○駕駛車號7685-
    DE搭載廖逢能、綽號「小傑」、「師仔」之成年男子，並由
    綽號「師仔」之成年男子攜帶客觀上足以對人之生命、身體
    構成威脅，具有危險性之兇器大剪刀1 支，共同前往基隆市
    七堵區○○○路121之1號內地下室，由丙○○及綽號「小傑
    」、「師仔」之成年男子入內並持上開大剪刀剪斷中華電信
    股份有限公司所有行動電話基地台電源線使用之60mm電源線
    150公尺1條，廖逢能則負責駕駛上開自小客車在外把風，並
    將車子倒車入內，由丙○○、綽號「小傑」、「師仔」之成
    年男子將竊得之電源線搬運上車後離去。嗣經中華電信股份
    有限公司員工乙○○發現電源線遭剪斷報警處理而循線查獲
    。
二、案經基隆市警察局第三分局報告臺灣基隆地方法院檢察署檢
    察官偵查起訴。
    理  由
壹、程序部分：
    本件被告丙○○所犯者非為死刑、無期徒刑、最輕本刑為3
    年以上有期徒刑之罪或高等法院管轄第一審案件，其於準備
    程序進行中，先就被訴事實為有罪之陳述，經本院告知其簡
    式審判程序之旨，並聽取公訴人、被告之意見後，業已當庭
    依刑事訴訟法第273條之1第1項之規定，裁定以簡式審判程
    序進行本案之審理，且依同法第273條之2規定，簡式審判程
    序之證據調查，不受同法第159條第1項、第161條之2、第16
    1條之3、第163條之1及第164條至第170條規定之限制，合先
    敘明。
貳、實體方面：
一、上開事實，業據被告丙○○於偵查、本院審理時坦承不諱，
    核與證人即被害人中華電信股份有限公司之員工乙○○於警
    詢證述失竊情節相符，復有證人即同案被告廖逢能於偵查、
    本院審理中證述明確，並有失竊電源線照片在卷可稽，本案
    事證明確，被告犯行堪以認定，應依法論科。
二、按刑法321條第1項第3 款之攜帶兇器竊盜罪，係以行為人攜
    帶兇器為其加重要件，此所謂兇器，其種類並無限制，凡客
    觀上足以對人之生命、身體安全構成威脅，具有危險性之兇
    器均屬之，且祇須行竊時攜帶此種具危險性之兇器為已足，
    既不以攜帶之初有行兇之意圖為必要（最高法院79年臺上字
    第5253號判例意旨參照），亦不以將該兇器自他地攜往行竊
    地為必要（最高法院62年臺上字第2489號判例意旨參照），
    更不以行為人曾藉該兇器為其犯案工具為必要，是不問該兇
    器係行為人自行攜往行竊現場，或在竊盜現場臨時持以行竊
    ，又究否曾持該兇器為事實上之使用，核均應論行為人以攜
    帶兇器竊盜罪。查被告丙○○竊盜時所使用之大剪刀，係共
    犯綽號「師仔」所攜帶，該大剪刀倘持以攻擊人體，當足可
    威脅、危害他人之生命、身體，而足以供作兇器使用。是核
    被告所為，係犯刑法第321條第1項第3款、第4款之結夥三人
    以上，攜帶兇器加重竊盜罪。被告與共犯廖逢能、綽號「小
    傑」、「師仔」之成年男子間，就上開加重竊盜犯行間有犯
    意聯絡及行為分擔，應論以共同正犯。本院審酌被告不思憑
    藉己力循合法管道獲取財物，其所為侵害他人財產權益，且
    危害社會秩序，併其共犯結構所處分工地位暨被告犯後終能
    坦承犯行，態度尚稱良好等一切情狀，量處如主文所示之刑
    。
三、末按共同正犯因相互利用他方之行為，以遂行其犯意之實現
    ，本於責任共同之原則，雖其他共同正犯所有供犯罪所用之
    物，亦應於其本身所處之主刑之後，併為沒收之諭知。惟查
    ，被告持以行竊之大剪刀，雖係共犯綽號「師仔」之成年男
    子所有，且供本案犯罪所用，然因未扣案，且無證據證明現
    尚存在，為免將來執行困難，爰不予宣告沒收，併此敘明。
據上論斷，應依刑事訴訟法第284 條之1 、第299 條第1 項前段
，刑法第28條、第321條第1項第3款、第4款，判決如主文。
本案經檢察官甲○○到庭執行職務。
中    華    民    國    98    年    8    月    19    日
                  刑事第三庭法    官  林淑鳳
以上正本證明與原本無異。
如不服本判決應於收受送達後10日內向本院提出上訴書狀，並應
敘述具體理由；其未敘述上訴理由者，應於上訴期間屆滿後20日
內向本院補提理由書（均須按他造當事人之人數附繕本）「切勿
逕送上級法院」。
中    華    民    國    98    年    8     月    24    日
                            書 記 官  王靜敏
附錄論罪法條：
中華民國刑法第321條
（加重竊盜罪）
犯竊盜罪而有左列情形之一者，處 6 月以上、 5 年以下有期徒
刑：
一、於夜間侵入住宅或有人居住之建築物、船艦或隱匿其內而犯
    之者。
二、毀越門扇、牆垣或其他安全設備而犯之者。
三、攜帶兇器而犯之者。
四、結夥三人以上而犯之者。
五、乘火災、水災或其他災害之際而犯之者。
六、在車站或埠頭而犯之者。
前項之未遂犯罰之。


司法院資訊處製作；財團法人民間司法改革基金會備份。
